臺灣高等法院高雄分院民事裁定          100年度抗字第308號
抗  告  人  莊國士
上列抗告人因與彭美鳳間撤銷假處分裁定事件，對於中華民國
100 年11月14日臺灣高雄地方法院100 年度裁全聲字第221 號所
為裁定提起抗告，本院裁定如下：
    主  文
抗告駁回。
抗告訴訟費用由抗告人負擔。
    理  由
一、抗告意旨稱：抗告人於本件假處分之本案訴訟敗訴確定後，
    因認最高法院以裁定駁回抗告人之上訴，顯有裁定適用法規
    顯有錯誤，已於100 年11月14日對該裁定提起再審之訴，且
    抗告人所提再審之訴，並非顯無勝訴之望，苟將來抗告人所
    提再審之訴獲勝訴確定，而系爭假處分標的物因撤銷假處分
    確定，有過戶予第三人之情形，屆時抗告人將無法對該善意
    第三人請求回復所有權，將造成抗告人莫大之損害，因此在
    抗告人所提再審之訴判決確定前，自不得將系爭假處分裁定
    撤銷，原裁定依相對人之聲請裁定撤銷系爭假處分裁定，尚
    有未洽，應將原裁定廢棄，發回原法院更為裁定等情。
二、按假扣押之原因消滅，債權人受本案敗訴判決確定或其他命
    假扣押之情事變更者，債務人得聲請撤銷假扣押裁定；又關
    於假扣押之裁定，於假處分準用之，民事訴訟法第530 條第
    1 項、第533條分別定有明文。
三、經查抗告人前聲請就相對人所有之高雄市○○區○○街30號
    7 樓為假處分獲准，嗣抗告人並依法對於相對人提起本案訴
    訟即原審99年度訴字第556 號請求確認信託關係存在事件，
    經原審判決駁回抗告人之訴，抗告人不服提起二、三審上訴
    ，終經本院以99年度上字第142 號，最高法院以100 年度台
    上字第1657號駁回上訴，抗告人所為本案訴訟敗訴判決確定
    ，有上開一、二、三審裁判影本在卷可稽，依前揭民事訴訟
    法條所定，假處分債務人即本件相對人聲請撤銷假處分裁定
    自屬有據，原裁定並無不當，抗告人以其已就最高法院之確
    定裁定提起再審之訴為由指摘原裁定不當，求為廢棄原裁定
    發回原法院更為適定，為無理由，應予駁回。
四、據上論結，本件抗告為無理由，依民事訴訟法第495 條之1
    、第449條第1項、第95條、第78條，裁定如主文。
中    華    民    國   100    年    12    月    7     日
                              民事第一庭
                                  審判長法官  黃金石
                                  法      官  曾錦昌
                                  法      官  魏式璧
以上正本證明與原本無異。
如不服本裁定應於送達後10日內向本院提出再抗告狀( 並按他造
當事人之人數附繕本) ，並繳納再抗告費新臺幣1,000 元。
再為抗告僅得以適用法規顯有錯誤為理由，並應委任律師為代理
人。如委任律師提起抗告者，應一併繳納抗告費。
中    華    民    國   100    年    12    月    7     日
                                  書  記  官  黃麗蓉
附註：
抗告人之配偶、三親等內之血親、二親等內之姻親，或抗告人為
法人、中央或地方機關時，其所屬專任人員具有律師資格並經法
院認適當者，亦得為第三審代理人。
抗告人或其法定代理人具有律師資格者及前項情形，應於提起抗
告或委任時釋明之。